【裁判字號】    97,易,1210
【裁判日期】    970505
【裁判案由】    加重竊盜
【裁判全文】
臺灣臺中地方法院刑事判決              97年度易字第1210號
公  訴  人  臺灣臺中地方法院檢察署檢察官
被      告  乙○○
上列被告因加重竊盜案件，經檢察官提起公訴（97年度偵字第34
49號），本院判決如下：
    主    文
乙○○犯攜帶兇器竊盜罪，累犯，處有期徒刑肆月，如易科罰金
，以新台幣壹仟元折算壹日。扣案電纜剪壹把沒收。
    犯罪事實及理由
一、犯罪事實：乙○○曾因竊盜、詐欺、施用毒品案件，分別經
    法院判處有期徒刑1年2月、3月、1年2月，並經定應執行有
    期徒刑2年4月確定，嗣經減刑，甫於民國96年7月16日執行
    完畢。詎其仍不知悔改，復意圖為自己不法之所有，基於竊
    盜之犯意，於97年1月26日16時許，在臺中市○○區○○路4
    段372號前，以其所有客觀上足以供作兇器使用之電纜剪1把
    ，剪斷纜線鎖（毀損罪未據告訴）後，竊取甲○○所有而停
    放在該處之腳踏車1部（價值約新台幣4500元）得手，供己
    代步之用。嗣於同日17時30分許，乙○○騎乘上開竊得之腳
    踏車，行經臺中市○區○○路與永興街口時，於有偵查權限
    之人知悉犯罪人之前，向員警陳明自己前揭竊盜犯行，而為
    警查獲，並扣得前揭電纜剪1把。
二、本案檢察官、被告並未就卷內證據資料之證據能力有所爭執
    ，且迄於言詞辯論終結前，均未主張有刑事訴訟法第一百五
    十九條第一項不得為證據之情形，是應認已同意卷內證據均
    得作為證據，且經本院審酌後，認無不適當之情形，應認本
    案調查之卷內證據均有證據能力，合先敘明。
三、前揭犯罪事實，業據被告乙○○坦承不諱，核與證人即被害
    人甲○○證訴之情節相符，並有相片5幀、贓物認領保管單
    1紙在卷可稽，復有電纜剪1把扣案足佐，事證明確，被告自
    白堪認與事實相符，其犯行洵堪認定。
四、按所謂兇器，其種類並無限制，凡客觀上對於人之生命、身
    體、安全構成威脅，具有危險性之兇器均屬之，且祇須行竊
    時攜帶此種具有危險性之兇器為已足，並不以攜帶之初有行
    兇之意圖為必要（最高法院七十九年台上字第五二五三號判
    例參照），查被告所攜持以行竊之電纜剪係金屬材質，質地
    甚堅，均足對人之生命、身體、安全構成威脅，堪認客觀上
    具危險性。是核被告所為，係犯刑法第321條第1項第3款攜
    帶兇器竊盜罪。被告有前揭刑案之執行紀錄，此有台灣台中
    地方法院檢察署及台灣高等法院被告全國前案紀錄表1份在
    卷可稽，其受有期徒刑執行完畢後，5年內故意再犯本案前
    揭之罪，為累犯，應依法加重其刑。被告於有偵查權限之人
    知悉犯罪人之前，向員警陳明自己前揭竊盜犯行，此有職務
    報告1紙可稽，被告對於未發覺之罪自首而接受裁判，爰依
    刑法第六十二條前段之規定減輕其刑，並依法先加重其刑後
    減輕之。爰審酌被告迭次再犯，所竊腳踏車業由被害人領回
    ，對被害人所造成損害非鉅，犯後坦承犯行等一切情狀，量
    處如主文所示之刑，並諭知易科罰金之折算標準。扣案電纜
    剪1把係屬被告所有供犯罪所用之物，業據被告供陳在卷，
    妥依法宣告沒收。
據上論斷，依刑事訴訟法第二百九十九條第一項，刑法第三百二
十一條第一項第三款、第四十七條第一項、第四十一條第一項前
段、第六十二條、第三十八條第一項第二款，刑法施行法第一條
之一，判決如主文。
中    華    民    國    97    年    5    月    5    日
              刑事第二庭      法  官  郭書豪
上正本證明與原本無異。
如不服本判決，應於收受送達後10日內向本院提出上訴書狀（應
附繕本）。
上訴書狀如未敘述理由，應於上訴期間屆滿後20日內補提理由書
狀於本院。（應敘述具體理由並附繕本）。
中    華    民    國    97    年    5    月    5    日
                              書記官  陳美虹
附錄：本案論罪科刑法條全文
中華民國刑法第321條
（加重竊盜罪）
犯竊盜罪而有左列情形之一者，處 6 月以上、 5 年以下有期徒刑：
一  於夜間侵入住宅或有人居住之建築物、船艦或隱匿其內而犯之
    者。
二  毀越門扇、牆垣或其他安全設備而犯之者。
三  攜帶兇器而犯之者。
四  結夥三人以上而犯之者。
五  乘火災、水災或其他災害之際而犯之者。
六  在車站或埠頭而犯之者。
前項之未遂犯罰之。


司法院資訊處製作；財團法人民間司法改革基金會備份。
